【裁判字號】    89,交上易,423
【裁判日期】    891015
【裁判案由】    過失致死
【裁判全文】
臺灣高等法院刑事判決                          八十九年度交上易字第四二三號
    上  訴  人  臺灣板橋地方法院檢察署檢察官
    上  訴  人  乙○○
    即  被  告
    選任辯護人  黃俊六
右上訴人因被告過失致死案件，不服臺灣板橋地方法院八十九年度交易字第三０九號
，中華民國八十九年十月十五日第一審判決（起訴案號：臺灣板橋地方法院檢察署八
十九年度偵字第一０五五二號）提起上訴，本院判決如左：
    主      文
上訴駁回。
    事      實
一、乙○○於民國（下同）八十九年二月三日凌晨一時三十分許，駕駛車牌號碼ＥＰ
    －二七０六號自用小客車，搭載友人林怡君（六十七年十月四日生）、王雲翰、
    王雲龍、陳惠卿等人沿臺北縣板橋市○○路由板橋往臺北市方向行駛，途經同市
    ○○路與文盛街交岔路口時，本應注意市區道路行車速度，不得超過時速四十公
    里，且行經市區道路○○路口時，尤應減速慢行，注意車前狀況及左右來車、行
    人，謹慎控車，以防免交通事故發生，依當時情形，亦無不能注意之情形，猶疏
    於注意，以每小時約六十公里違規超速行駛，並貿然通過前開交岔路口，適遇對
    向駛來之不詳車號營業小客車左轉，乙○○竟率爾將所駕駛自用小客車猛然向右
    轉向，企圖避離前開左轉之營業小客車，又發現右後方有來車，復倉促轉向左方
    ，其所駕駛之自用小客車因超速及操駕不當而失控，左前車輪撞擊中央分隔島後
    ，車身彈起逆轉，右側車身撞擊分隔島上路樹，繼而衝入對向車道，致使坐於右
    後座乘客林怡君受有顱內出血、腦水腫、心肺衰竭、頭部外傷、顱骨骨折等傷害
    ，經送醫後，延至同年月二十一日下午三時三十分許不治死亡；乙○○於事發後
    即報警，並向據報前來處理事故之員警自首坦承肇事。
二、案經臺北縣警察局海山分局報請臺灣板橋地方法院檢察署檢察官相驗後偵查起訴
    。
    理      由
一、上訴人即被告乙○○經合法傳喚雖未到庭，惟右開事實業據其迭於警訊及偵查與
    原審訊問時坦承不諉（相卷第二頁、原審卷第二二頁、第二九頁），且查：
(一)、被告坦承之詞，核與被害人林怡君之母甲○○指訴及證人即同車乘客王雲翰、王
    雲龍、陳惠卿等證述情節相同（相卷第四頁、第五頁、第七頁），且有事故現場
    及車損相片（相卷第十一頁至第十八頁）以及道路交通事故調查報告表存卷可資
    佐證。
(二)、被害人林怡君因本件道路交通事故，受有顱內出血、腦水腫、心肺衰竭等傷害、
    心肺衰竭、頭部外傷、顱骨骨折等傷害，經送醫後，延至八十九年二月二十一日
    下午三時三十分許不治死亡，亦據臺灣板橋地方法院檢察署檢察官督同法醫師相
    驗屬實，製有勘驗筆錄、相驗屍體證明書及驗斷書附卷足稽。
(三)、按駕駛人之行車速度，在市區道路，時速不得超過四十公里，道路交通安全規則
    第九十三條第一項第一款本已定有明文，且市區道路○○○路口，人車往來頻繁
    ，駕車通過時，除應不逾行車速限外，尚應注意車前狀況及左右來車、行人，謹
    慎控車，以防免交通事故發生，此為汽車駕駛人應盡之注意義務，次依卷內道路
    交通事故調查報告表繪示，事故發生時，天候晴、夜間有照明，事故現場道路寬
    闊、無障礙、視距良好，被告於警訊中亦陳明其精神良好、未飲酒、未撥打行動
    電話（見相驗卷第二頁反面），應不能注意之情事，彼時倘被告能不超速行車，
    且於通過路口時能減速慢行，謹慎操控車輛，遇有須避讓由對向車道左轉之車輛
    ，應能及時安全煞停，不致發生車輛失控翻轉衝入對向車道，及肇致被害人死亡
    之結果，詎其怠於盡其注意義務，超速行車，又未謹慎駕車，致車輛閃避失控，
    造成被害人死亡，其有過失，及其過失與被害人死亡之結果間有相當因果關係至
    明。
(四)、本件經檢察官送請鑑定結果，亦認與本院所認結論無異，有卷附臺灣省臺北縣區
    車輛行車事故鑑定委員會鑑定意見書可供參考（相卷第三六頁），被告亦陳明對
    鑑定報告無意見（偵卷第六頁反面）。
(五)、綜上，本件事證明確，被告犯行堪予認定。
二、核被告乙○○所為，係犯刑法第二百七十六條第一項之過失致死罪。又查被告於
    犯罪未發覺前報警，並向據報前來處理之警員承認肇事而自首，已據被告供明，
    核與卷附道路交通事故調查報告表記載相符，應可信實，應依刑法第六十二條前
    段規定減輕其刑。
三、原審認被告罪證明確，並適用刑法第二百七十六條一項、第四十一條，罰金罰鍰
    提高標準條例第一條前段之規定，審酌被告超速行車，貿然通過市區○○路口，
    並因閃避失控，肇致被害人於英年之際，即喪失寶貴而無以回復之生命，其駕駛
    態度輕率，過失程度重大，兼衡被告犯後供認無隱，但因未接受被害人家屬新臺
    幣一百八十萬元之賠償請求，僅願給付新臺幣六十萬元而不能達成和解（見原審
    卷第三十頁）等一切情狀，量處有期徒刑柒月，經核原判決認事用法並無不合，
    量刑之諭知亦屬妥適，上訴人即被告上訴意旨以自首、送被害人就醫並尋求和解
    等詞，另檢察官循告訴人之請以被告未協助喪葬事宜無悔意等，指摘原判決不當
    ，均為無理由，應予駁回。
四、上訴人即被告經合法傳喚無正當之理由不到庭，有送達證書在卷可稽，爰不待其
    陳述逕行判決，併此敘明。
據上論斷，應依刑事訴訟法第三百六十八條、第三百七十一條，判決如主文。
本案經檢察官王安明到庭執行職務。
中    華    民    國    八十九    年      十二      月        六        日
                              臺灣高等法院刑事第七庭
                                  審判長法  官 吳  啟  民
                                        法  官 林  瑞  斌
                                        法  官 施  俊  堯
右正本證明與原本無異。
不得上訴。
                                        書記官 顏  志  豪
中    華    民    國    八十九    年     十二        月    七          日
附錄：本案論罪科刑法條全文
中華民國刑法第二百七十六條 (過失致死罪)
因過失致人於死者，處二年以下有期徒刑、拘役或二千元以下罰金。
從事業務之人，因業務上之過失犯前項之罪者，處五年以下有期徒刑或拘役，得併科
三千元以下罰金。


司法院資訊處製作；財團法人民間司法改革基金會備份。
